臺灣高等法院刑事判決
108年度上訴字第3899號
上  訴  人  
即  被  告  林賢福  

上列上訴人因違反毒品危害防制條例案件，不服臺灣新北地方法
院108年度審訴字第1442號，中華民國108年10月22日第一審判決
（起訴案號：臺灣新北地方檢察署108年度毒偵字第2977號），
提起上訴，本院判決如下：
    主  文
上訴駁回。       
    事實及理由
一、經本院審理結果，認原審以上訴人即被告林賢福犯毒品危害
    防制條例第10條第1 項之施用第一級毒品罪，判處有期徒刑
    8月，認事用法及量刑均無不當，應予維持，除補充被告於
    本院審理時之自白為證據外，其餘均引用原審判決書記載之
    事實、證據及理由（如附件）。
二、被告上訴意旨略以：被告犯後已知錯，且被告教育程度為國
    中肄業、現從事建築結構工作、與哥哥同住、離婚、子女與
    前妻同住之家庭狀況，原審量刑尚屬過重，請從輕量刑云云
    。
三、按量刑輕重，屬法院得依職權自由裁量之事項，苟其量刑已
    以行為人之責任為基礎，並斟酌刑法第57條各款所列情狀，
    在法定刑度內，酌量科刑，無偏執一端，致明顯失出失入情
    形，自不得指為不當或違法（最高法院103年度台上字第291
    號、第331號判決意旨參照）；且在同一犯罪事實與情節，
    如別無其他加重或減輕之原因，下級審量定之刑，亦無過重
    或失輕之不當情形，則上級審法院對下級審法院之職權行使
    ，原則上應予尊重（最高法院85年度台上字第2446號判決意
    旨參照）。經查原審已斟酌刑法第57條各款所列情狀為被告
    量刑之基礎量刑，且被告上訴意旨所述情狀原審均已審酌，
    並無濫用量刑權限，亦無判決理由不備，或其他輕重相差懸
    殊等量刑有所失出或失入之違法或失當之處。被告上訴意旨
    認原審量刑過重，指摘原判決不當，係對原判決就刑之量定
    已詳予說明審酌之事項，再為爭執，為無理由，應予駁回。
四、據上論結，應依刑事訴訟法第373 條、第368 條，判決如主
 
    文。
本案經檢察官陳雅詩偵查起訴，檢察官陳正芬到庭執行職務。
中    華    民    國    108   年    12    月    31    日
                  刑事第十二庭  審判長法  官  廖紋妤
                                      法  官  張育彰
                                      法  官  俞秀美
以上正本證明與原本無異。
如不服本判決，應於收受送達後10日內向本院提出上訴書狀，其
未敘述上訴之理由者並得於提起上訴後10日內向本院補提理由書
（均須按他造當事人之人數附繕本）「切勿逕送上級法院」。
                                      書記官  江珮菱
中    華    民    國    108   年    12    月    31    日
附件：
臺灣新北地方法院刑事判決
                                   108年度審訴字第1442號
公  訴  人  臺灣新北地方檢察署檢察官
被      告  林賢福  
上列被告因違反毒品危害防制條例案件，經檢察官提起公訴（10
8 年度毒偵字第2977號），被告於本院準備程序中就被訴事實為
有罪之陳述，經本院告知簡式審判程序之旨，並聽取當事人之意
見後，合議庭裁定改由受命法官獨任依簡式審判程序進行，判決
如下：
    主  文
林賢福施用第一級毒品，累犯，處有期徒刑捌月。
    事實及理由
壹、本件犯罪事實及證據，除下列事項應予補充外，餘均引用附
    件即檢察官起訴書之記載：
一、犯罪事實欄一第14行所載之「經該所評定戒治處遇成效為格
    」，應補充為「經該所評定戒治處遇成效為合格」。
二、補充「被告林賢福於本院108 年10月3 日準備及審理程序時
    之自白」（參本院108 年度審訴字第1442號卷所附上開期日
    筆錄）為證據。
貳、論罪科刑：
一、查海洛因為毒品危害防制條例第2 條第2 項第1 款所定之第
    一級毒品，依法不得持有及施用。是核被告所為，係犯毒品
    危害防制條例第10條第1 項之施用第一級毒品罪。其為施用
    海洛因而持有之低度行為，應為施用之高度行為所吸收，不
    另論罪。
二、被告前因傷害、詐欺案件，經本院、臺灣基隆地方法院先後
    判處罪刑確定，再由臺灣基隆地方法院以106 年度聲字第32
    4 號刑事裁定應執行有期徒刑7 月確定，於民國106 年11月
    23日徒刑執行完畢出監，此有臺灣高等法院被告前案紀錄表
    1 份自明，再考量其有屢次觸犯施用毒品案件，而經法院2
    次裁定強制戒治之個案情節，顯見其有一再觸犯同類犯罪之
    特別惡性，並參酌司法院大法官會議解釋第775 號解釋意旨
    ，認其於受上開罪刑之有期徒刑執行完畢後，5 年以內故意
    再犯本件有期徒刑以上之罪，為累犯，就其本件所犯之罪加
    重最低本刑，與憲法罪刑相當之原則無違，爰依刑法第47條
    第1 項規定加重其刑。
三、審酌被告前經施用毒品案件之觀察、勒戒及強制戒治後，卻
    仍未能澈底戒絕施用毒品之犯行，復再犯施用毒品之罪，顯
    見其戒毒意志薄弱，甚為不該，惟念及被告犯後坦承犯行，
    態度勉可，又施用毒品所生之危害，實以自戕身心健康為主
    ，對於他人生命、身體、財產等法益，尚無明顯重大之實害
    ，兼衡其自稱為國中肄業之教育程度、現從事建築安全支撐
    的鋼骨結構技師工作、與哥哥同住、離婚、子女與前妻同住
    之家庭經濟狀況，暨其犯罪之動機、目的、手段等一切情狀
    ，量處如主文所示之刑，以資處罰。
叁、本判決係依刑事訴訟法第310 條之2 及第454 條所製作之簡
    化判決，依法僅需記載犯罪事實、證據名稱及應適用之法條
    ，並得以簡略方式為之，如認定之犯罪事實、證據及應適用
    之法條，與檢察官起訴書之記載相同者，得引用之，特予敘
    明。
據上論斷，應依刑事訴訟法第273 條之1 第1 項、第299 條第1
項前段、第310 條之2 、第454 條，毒品危害防制條例第10條第
1 項，刑法第11條前段、第47條第1 項，判決如主文。
本案經檢察官陳雅詩偵查起訴，由檢察官陳炎辰到庭執行公訴。
中    華    民    國    108   年    10    月    22    日
                 刑事第二十三庭  法  官  李俊彥   
以上正本證明與原本無異。
如不服本判決，應於判決送達後10日內敘明上訴理由，向本院提
出上訴狀（應附繕本），上訴於臺灣高等法院。其未敘述上訴理
由者，應於上訴期間屆滿後20日內向本院補提理由書「切勿逕送
上級法院」。
                                 書記官  顏珊姍
中    華    民    國    108   年    10    月     22   日
附錄本判決論罪之法律條文：
毒品危害防制條例第10條
施用第1 級毒品者，處6 月以上5 年以下有期徒刑。
施用第2 級毒品者，處3 年以下有期徒刑。
────────────────────────────
附件：
臺灣新北地方檢察署檢察官起訴書
                                   108年度毒偵字第2977號
    被      告  林賢福  
上列被告因違反毒品危害防制條例案件，業經偵查終結，認應提
起公訴，茲敘述犯罪事實及證據並所犯法條如下：
         犯罪事實
一、林賢福前因施用毒品案件，經依裁定送觀察、勒戒後，認有
    繼續施用毒品之傾向，復經依裁定送強制戒治，於民國89年
    1 月17日戒治期滿，並經臺灣桃園地方法院檢察署檢察官以
    89年度戒偵字第368 號為不起訴處分確定。復因施用毒品案
    件，經依裁定送觀察勒戒後，認有繼續施用毒品之傾向，復
    經依裁定送強制戒治，於97年5 月12日戒治期滿，並經臺灣
    嘉義地方法院檢察署檢察官以97年度戒毒偵字第40號為不起
    訴處分確定。詎其於前揭戒治期滿5 年後之104 年5 月9 日
    因施用第一、二級毒品，經依臺灣士林地方法院裁定送勒戒
    所觀察、勒戒後，認有繼續施用毒品之傾向，經臺灣士林地
    方法院以裁定令入戒治處所施以強制戒治，其期間為6 個月
    以上，至無繼續強制戒治之必要為止，但最長不得逾1 年，
    並自105 年8 月18日起送入法務部○○○○○○○○執行，
    嗣達6 個月以上，經該所評定戒治處遇成效為格，已無繼續
    強制戒治之必要，而於106 年4 月24日釋放，並由臺灣士林
    地方法院檢察署檢察官以106 年度戒毒偵字第11號為不起訴
    處分。另因傷害等案件，經臺灣新北地方法院以105 年度簡
    字第1440號判決判處有期徒刑6 月確定；又因詐欺案件，經
    臺灣基隆地方法院以105 年度基簡字第1947號判決判處有期
    徒刑2 月確定，上開2 案件，經法院定應執行有期徒刑7 月
    確定，於106 年11月23日徒刑執行完畢。詎仍不知悔改，基
    於施用第一級毒品之犯意，於107 年10月20日21時許，在新
    北市○○區○○路000 巷00號0 樓之住處，以將第一級毒品
    海洛因加水稀釋置於針筒注射之方式，施用第一級毒品海洛
    因1 次。嗣因其為列管之毒品採驗人口，為警於107 年10月
    21日19時44分許，通知其到場，並經其同意採集尿液送驗結
    果，呈嗎啡陽性反應。
二、案經新北市政府警察局新莊分局報告偵辦。
         證據並所犯法條
一、證據清單暨待證事實：
編號 證據名稱 待證事實 1 被告林賢福於警詢及偵查中之供述 證明全部犯罪事實。 2 勘察採證同意書、新北市政府警察局受採集尿液檢體人姓名及檢體編號對照表、台灣檢驗科技股份有限公司108 年11月6 日出具之濫用藥物檢驗報告（尿液檢體編號：DZ00000000000 號）各1份 被告尿液檢驗報告呈嗎啡陽性反應，佐證被告施用施用第一級毒品海洛因之事實。 
二、核被告所為，係犯毒品危害防制條例第10條第1 項施用第一
    級毒品罪嫌。又被告前有如事實欄所載之犯罪科刑及執行情
    形，有刑案資料查註紀錄表在卷可參，其於有期徒刑執行完
    畢後，5 年以內故意再犯本件有期徒刑以上之罪，為累犯，
    請參照大法官會議譯字第 775 號解釋意旨，審酌是否依刑
    法累犯規定加重其刑。
三、依毒品危害防制條例第23條第2 項、刑事訴訟法第251 條第
    1 項提起公訴。
    此  致
臺灣新北地方法院
中    華    民    國    108   年    6     月    4     日
                              檢  察  官  陳  雅  詩